【裁判字號】    98,易,463
【裁判日期】    981027
【裁判案由】    竊盜
【裁判全文】
臺灣嘉義地方法院刑事判決               98年度易字第463號
公  訴  人  臺灣嘉義地方法院檢察署檢察官
被      告  乙○○
                    (現於臺灣嘉義監獄鹿草分監另案執行中)
上列被告因竊盜案件，經檢察官提起公訴（98年度偵字第5464號
），被告於準備程序中就被訴事實為有罪之陳述，經本院裁定改
依簡式審判程序審理，判決如下：
    主  文
乙○○犯踰越安全設備夜間侵入住宅竊盜罪，累犯，處有期徒刑
捌月。
    犯 罪 事 實
一、乙○○前因違反毒品危害防制條例案件，經本院以95年度訴
    字第613 號判決判處有期徒刑8 月確定，嗣經本院裁定減刑
    為有期徒刑4 月，如易科罰金以新台幣（下同）1 千元折算
    1 日確定，經入監執行後，於民國96年8 月2 日徒刑易科罰
    金出監而執行完畢。詎仍不知悔改，意圖為自己不法之所有
    ，於98年5 月13日4 時15分許，攀爬嘉義市○○路186 巷39
    號大樓外牆，自未關閉之窗戶進入該址4 樓之2 之空屋（無
    故侵入此屋部分未據告訴），再趁該址4 樓之3 甲○○住處
    房間陽台落地窗未上鎖，而由上開空屋之窗戶攀爬至4 樓之
    3 陽台，踰越落地窗進入屋內，徒手竊取甲○○所管領放置
    於房間皮包內之現金7 千元，得手後離去。嗣經甲○○發現
    遭竊而報警，員警勘查後於上開空屋內發現乙○○遺留之身
    分證、皮帶及行動電話等物，而循線查悉上情。
二、案經嘉義市政府警察局第一分局報請臺灣嘉義地方法院檢察
    署檢察官偵查起訴。
    理  由
一、本件被告所涉犯者為刑法第321 條第1 項第1 、2 款，非死
    刑、無期徒刑、最輕本刑為3 年以上有期徒刑之罪或高等法
    院管轄第一審案件。本院行準備程序時，被告就被訴事實為
    有罪之陳述，經告知簡式審判程序之旨，並聽取檢察官及被
    告之意見後，本院爰依刑事訴訟法第273 條之1 第1 項裁定
    進行簡式審判程序。故本件簡式審判程序之證據調查，依刑
    事訴訟法第273 條之2 規定，不受同法第159 條第1 項、第
    161 條之2 、第161 條之3 、第163 條之1 以及第164 條至
    第170 條規定之限制，合先敘明。
二、訊據被告對於上揭犯罪事實，於警詢、偵查及本院審理中均
    坦承不諱（見警卷第1 至3 頁、偵卷第7 頁，本院卷第45、
    48至49頁），核與被害人甲○○於警詢中證述之情節（見警
    卷第6 至7 頁）相符，並有被害人甲○○出具之被害報告單
    1 紙、現場採證照片10張，以及本院98年9 月8 日電話紀錄
    表附卷可憑（見警卷第8 至13頁、本院卷第27頁），足認被
    告具任意性之自白與事實相符，本件事證明確，其犯行堪以
    認定。
三、論罪科刑：
(一)按刑法第321 條第1 項第2 款規定將「門扇」、「牆垣」、
    「其他安全設備」並列，則所謂「門扇」應專指門戶而言，
    係分隔住宅或建築物內外之出入口大門，而所謂「其他安全
    設備」，指門扇、牆垣以外，依社會通常觀念足認為防盜之
    一切設備者，即屬相當，窗戶、建築物之屋頂、內部諸門，
    具有防閑之效用，依社會通常之觀念，屬於維護安全之防盜
    設備，自屬該條文規定之安全設備。被告係於98年5 月13日
    4 時15分之日出前，踰越被害人甲○○上開住處房間陽台之
    落地窗進入屋內行竊，有嘉義地區98年5 月份日出日沒時刻
    表附卷可佐（見本院卷第23頁）；故核被告所為，係犯刑法
    第321 條第1 項第1 款、第2 款之踰越安全設備夜間侵入住
    宅竊盜罪。再按刑法第321 條第1 項所列各款為竊盜之加重
    條件，如犯竊盜罪兼具數款加重情形時，因竊盜行為祇有一
    個，仍祇成立一罪（最高法院69年台上字第3945號判例參照
    ）。又被告前因違反毒品危害防制條例案件，經本院以95年
    度訴字第613 號判決判處有期徒刑8 月確定，嗣經本院裁定
    減刑為有期徒刑4 月，如易科罰金以1 千元折算1 日確定，
    經入監執行後，於96年8 月2 日徒刑易科罰金出監而執行完
    畢，有臺灣高等法院被告前案紀錄表在卷可稽，其於受徒刑
    之執行完畢後，5 年以內故意再犯本件有期徒刑以上之罪，
    應依刑法第47條第1 項之規定論以累犯，並加重其刑。
(二)爰依被告之供述（見本院卷第50頁）及卷附臺灣高等法院被
    告前案紀錄表等，審酌：被告為國小畢業之智識程度，入監
    前係從事搭建鷹架工作，與母親同住，有多次竊盜、施用毒
    品等前案紀錄，素行非佳，正值青壯，竟不思循正當途徑賺
    取錢財，任意竊取他人財物花用，迄未賠償被害人，惟犯後
    坦承犯行，態度尚佳，及其犯罪手段、動機、目的等一切情
    狀，量處如主文所示之刑，以示懲儆。
據上論斷，應依刑事訴訟法第273 條之1 第1 項、第299 條第1
項前段，刑法第321 條第1 項第1 款、第2 款、第47條第1 項，
判決如主文。
本案經檢察官楊騏嘉到庭執行職務。
中    華    民    國    98    年    10    月    27    日
                  刑事第三庭  法  官  陳 蒨 儀
以上正本證明與原本無異。
如不服本判決應於收受判決後10日內向本院提出上訴書狀，並應
敘述具體理由；其未敘述上訴理由者，應於上訴期間屆滿後20日
內向本院補提理由書（均須按他造當事人之人數附繕本）「切勿
逕送上級法院」。告訴人或被害人如對於本判決不服者，應具備
理由請求檢察官上訴，其上訴期間之計算係以檢察官收受判決正
本之日期為準。
中    華    民    國    98    年    10    月    27    日
                              書記官  楊 國 色
附錄本判決論罪法條：
中華民國刑法第321條第1項第1款、第2款
犯竊盜罪而有左列情形之一者，處6 月以上、5 年以下有期徒刑
：
一、於夜間侵入住宅或有人居住之建築物、船艦或隱匿其內而犯
    之者。
二、毀越門扇、牆垣或其他安全設備而犯之者。


司法院資訊處製作；財團法人民間司法改革基金會備份。
